# 同一审计财报审计之后承接会计制度修订业务，是否违反独立性原则

提问人：vivienne007 时间：2020-07-06 11:49:00
请问，同一审计组给同一企业在年度财务报表审计之后，做企业会计制度修订的业务，不做账务处理辅导，也不做账，是否违法审计独立性原则。
谢谢！

回答人：chenyiwei
如果该项制度修订咨询业务是在审计项目结束后另行承接的，当初执行审计业务时没有确定将会承接该项咨询业务，则理论上不影响前期已完成的审计业务的独立性。
但是，如果日后拟继续承接该企业审计业务的，则要考虑该项咨询业务的相关工作成果对该企业账务系统的影响将具有长期性，很可能导致本所日后不能继续承接其审计业务。